【裁判字號】    92,易,633
【裁判日期】    920821
【裁判案由】    業務侵占等
【裁判全文】
臺灣臺北地方法院刑事判決                          九十二年度易字第六三三號
    公  訴  人  臺灣臺北地方法院檢察署檢察官
    被      告  丁○○  男  六.
右列被告因竊盜案件，經檢察官聲請簡易判決處刑（九十二年度偵字第一六三一號）
，本院簡易庭認應適用通常程序，移由本院審理，本院判決如左：
    主  文
丁○○竊盜，累犯，處有期徒刑陸月，如易科罰金，以佰元折算壹日。
    事  實
一、丁○○前因偽造文書、侵占及竊盜等案件，經法院分別判處有期徒刑四月、十月
    及四月，嗣經台灣高等法院以八十五年度聲字第一四六二號裁定合併定應執行刑
    有期徒刑一年三月，甫於民國八十六年七月四日縮刑假釋出監，並於同年十月十
    五日縮刑期滿執行完畢。猶不知悔悟，復於其在富莉萊企業有限公司（下稱富莉
    萊公司）擔任送貨外務員期間，意圖為自己不法之所有，於九十一年八月二十九
    日下午某時許，在台北市○○路十巷二十八號一樓之富莉萊公司內，利用領取應
    由其限時遞送壹週刊雜誌之機會，竊取該公司受香港商壹傳媒出版有限公司（下
    稱壹傳媒公司）所託運，而應由他人運送至台北市○○○路十一巷三十五號六樓
    及不詳處所之第六十六期壹週刊雜誌六套（每套包含二本壹週刊雜誌）得手。嗣
    丁○○於當日下午領取應由其限時遞送壹週刊雜誌二十七套而外出運送貨品時，
    將前開竊得之壹週刊雜誌六套，攜至台北市○○○路○段四十五號前，以每本新
    台幣五十元之代價叫賣，經壹傳媒公司人員佯裝顧客，購得其竊取壹週刊雜誌其
    中五套後，報警查獲而偵悉上情。
二、案經台北市政府警察局中山局報請臺灣臺北地方法院檢察署檢察官偵查而聲請簡
    易判決處刑後移由本院依通常程序審理。
    理  由
一、訊據被告丁○○對右揭事實均坦認不諱，核與證人即富莉萊公司站長甲○○於檢
    警偵訊及本院審理時、組長乙○○及壹傳媒公司人員丙○○分別於本院審理時證
    述：富莉萊公司外務員領取待送壹週刊雜誌之流程、壹傳媒公司人員事後向被告
    購得六十六期壹週刊雜誌五套等情節（序見偵卷第六頁至第七頁、第二十一頁及
    本院九十二年七月十五日筆錄第二頁至第八頁；本院九十二年七月十五日筆錄第
    十五頁至第十八頁；偵卷第九頁至第十頁及本院九十二年七月十五日筆錄第八頁
    至第十五頁）大致相符，且有贓物認領保管收據一紙、照片六張（見偵卷第十一
    頁、第十二頁至第十四頁）、被告負責運送六十六期壹週刊雜誌路線表、被告簽
    收其代號表示領取六十六期壹週刊雜誌之送件明細影本各一紙及六十六期壹週刊
    雜誌公關書客戶明細表（序見偵卷第二十六頁、第二十九頁、第三十頁至第四十
    六頁）在卷可稽，並有本院依職權扣案之壹週刊雜誌一套（即所謂編號「３５１
    」之雜誌，外放）在卷可佐，復有壹傳媒公司提供之購買當時蒐證錄影帶、音訊
    光碟片各一件（外放）及本院就該錄影帶所為之九十二年八月十四日勘驗筆錄在
    卷可參，足徵被告自白核與事實相符。至公訴人認被告所為，係竊取該期壹週刊
    雜誌四套，另業務侵占該期壹週刊雜誌一套（此為蒞庭檢察官到庭更正之犯罪事
    實，下詳），然經被告堅詞否認涉有業務侵占犯行，辯稱：前開檢察官認係業務
    侵占之該期壹週刊雜誌一套（即本院扣案之所謂編號「３５１」之雜誌）亦為其
    竊取而來等語，查：壹傳媒公司委託富莉公司運送之壹週刊雜誌，係富莉萊公司
    在交給被告等外務員送貨前，即將壹傳媒公司送到之壹週刊雜誌按每套二本裝於
    藍色外包裝袋內，並依壹傳媒公司傳真來之客戶資料，以電腦列印方式，將客戶
    之編號、地址等資料列印於名條，貼於前開藍色外包裝袋上憑以寄送之事實，業
    據富莉萊公司組長乙○○到庭證述明確（見本院九十二年七月十五日筆錄第十六
    頁），則本件公訴人認係被告業務侵占之該套壹週刊雜誌，其藍色外包裝袋上所
    貼名條，雖載有「３５１」字樣，但該「３５１」三字係以紅筆手寫，並非以電
    腦列印其上者，有本院扣案之該所謂編號「３５１」雜誌一套（外放）附卷可查
    ，已不足認該套雜誌確係被告應送之編號三五一雜誌；又編號三五一之客戶，係
    十六頁）在卷足稽，然該扣案之所謂編號「３５１」雜誌，其藍色外包裝袋上所
    貼名條，竟有鉛筆所寫之客戶名稱：「露華濃」、「北市○○○路一六一號十一
    樓」等字樣，又與編號三五一之客戶資料不同，足見前開紅筆所寫之「３５１」
    或鉛筆所寫之客戶名稱、住址等字樣，均不足認係被告領取該期雜誌前已書寫其
    上者，是該扣案者究係被告竊取或業務侵占而來之雜誌，既不足證明係被告所領
    取其運送路線上之應送編號三五一之雜誌，即不足認係被告業務侵占而來嗣轉賣
    他人之雜誌；至前開證人即壹傳媒公司人員丙○○到庭雖證述：伊公司人員向被
    告購買之五套壹週刊雜誌均未拆封，且前開扣案雜誌之外包裝袋上名條內所寫之
    「３５１」字樣，係其公司交寄給富莉萊公司前所寫的云云，但客戶編號、地址
    等資料既經電腦列印，業據前開證人乙○○到庭證述明確，已如前述，豈有再單
    獨以手寫客戶編號之必要，核與整批運送之名條製作，以電腦列印較之手寫為便
    捷之情理不符，已見其證述情節不足採信，再經本院勘驗壹傳媒公司提供之購買
    當時蒐證錄影帶，清楚可見被告當時確有將雜誌拆封後，再交給壹傳媒公司人員
    ，並未如證人丙○○所言：被告將五套均未拆封之雜誌交給壹傳媒公司人員，此
    有前開本院勘驗筆錄在卷足稽，是前開證人丙○○此部分不利被告之證述，不足
    認被告確有將其領取應運送之編號三五一雜誌賣予其公司人員；此外，別無其他
    積極證據，足認被告確有將其領取之二十七套六十六期壹週刊雜誌轉賣他人之情
    事，依罪疑惟輕原則，應認被告並無業務侵占之情事，而係其將竊取而來之雜誌
    轉賣他人。從而，本件事證明確，被告犯行堪以認定。
二、核被告所為，係犯刑法第三百二十條第一項之竊盜罪。聲請簡易判決處刑書原認
    被告所為，係竊取並業務侵占六十六期壹週刊雜誌各三本，涉犯刑法竊盜及業務
    侵占罪嫌而應分論併罰，業經蒞庭檢察官到庭更正犯罪事實並法律適用關係，認
    被告所為，係竊取該期雜誌四套並業務侵占該期雜誌一套，涉犯刑法竊盜及業務
    侵占罪嫌而應依想像競合犯論以裁判上一罪，復據以論告（見九十二年七月二十
    二日檢察官補充理由書及本院九十二年八月十四日審判筆錄第二頁），基於檢察
    一體原則，固應以蒞庭檢察官到庭更正後之犯罪事實及所犯法條並法律適用關係
    ，為檢察官起訴之犯罪事實及所引應適用之法條並法律適用關係，然本案並不足
    認被告涉犯業務侵占罪嫌，應認被告所為係犯刑法竊盜罪，已如前述，是前開蒞
    庭檢察官到庭更正後所引應適用之起訴法條，即有未洽，惟起訴之侵害性基本社
    會事實並無變更，起訴法條應予變更，合先敘明。又被告竊取該六十六期壹週刊
    雜誌之數量為六套，並非五套之事實，業據被告坦承在卷，並經本院勘驗壹傳媒
    公司提供之購買當時蒐證錄影帶，被告當時確有將一套壹週刊雜誌賣予壹傳媒公
    司以外之他人，有前開本院勘驗筆錄在卷可佐，是就此公訴人未認被告竊取之一
    套六十六期壹週刊雜誌，與前開檢察官認應論罪科刑之五套六十六期壹週刊雜誌
    ，要屬同一竊盜犯罪事實之擴張，仍為起訴效力所及，本院自得併予審究，併應
    敘明。查被告有事實欄所載之犯罪科刑執行情形，有台灣高等法院檢察署刑案紀
    錄簡覆表在卷可按，其於八十六年十月十五日縮刑期滿執行完畢後，五年以內再
    犯本件有期徒刑以上之罪，為累犯，應依法加重其刑。爰審酌被告之品行、生活
    狀況、犯罪之動機、目的、手段、所生危害及其犯罪後坦白承認之態度等一切情
    狀，量處如主文所示之刑，並諭知易科罰金之折算標準。
據上論斷，應依刑事訴訟法第四百五十二條、第二百九十九條第一項前段、第三百條
，刑法第三百二十條第一項、第四十七條、第四十一條第一項前段，罰金罰鍰提高標
準條例第一條前段、第二條，判決如主文。
本案經檢察官陳清茂到庭執行職務
中      華      民      國    九十二    年      八      月    二十一    日
                                      臺灣臺北地方法院刑事第十六庭
                                          法  官  劉  台  安
右正本證明與原本無異。
如不服本判決，應於判決送達後十日內，向本院提出上訴狀。
                                          書記官  張  汝  琪
中      華      民      國    九十二    年      八      月    二十二    日
附錄本案論罪科刑法條全文
中華民國刑法第三百二十條
 (普通竊盜罪、竊佔罪)
意圖為自己或第三人不法之所有，而竊取他人之動產者，為竊盜罪，處五
年以下有期徒刑、拘役或五百元以下罰金。
意圖為自己或第三人不法之利益，而竊佔他人之不動產者，依前項之規定
處斷。
前二項之未遂犯罰之。


司法院資訊處製作；財團法人民間司法改革基金會備份。
